【裁判字號】    98,裁,3374
【裁判日期】    981224
【裁判案由】    拆遷補償
【裁判全文】
最  高  行  政  法  院  裁  定
                                      98年度裁字第3374號
抗  告  人  甲○○
上列抗告人與相對人臺北縣政府間拆遷補償事件，對於中華民國
98年6月18日臺北高等行政法院98年度再字第39號裁定，提起抗
告，本院裁定如下︰
    主  文
抗告駁回。
抗告訴訟費用由抗告人負擔。
    理  由
一、按抗告法院認抗告為不合法或無理由者，應為駁回抗告之裁
    定。復按「民事訴訟法．．．第28條至第31條之規定，於本
    節準用之。」、「（第1項）再審之訴專屬為判決之原行政
    法院管轄。（第2項）對於審級不同之行政法院就同一事件
    所為之判決提起再審之訴者，由最高行政法院合併管轄之。
    （第3項）對於最高行政法院之判決，本於第273條第1項第9
    款至第14款事由聲明不服者，雖有前2項之情形，仍專屬原
    高等行政法院管轄。」、「裁定已經確定，而有第273條之
    情形者，得準用本編之規定，聲請再審。」、「訴訟之全部
    或一部，法院認為無管轄權者，依原告聲請或依職權以裁定
    移送於其管轄法院。」分別為行政訴訟法第18條、第275條
    、第283條及民事訴訟法第28條第1項所明定。
二、抗告意旨略謂：其聲請再審係本於行政訴訟法第273條第1項
    依行政訴訟法第275條第3項規定應專屬臺北高等行政法院管
    轄無誤，不能分割為兩部份審理，原移送之裁定顯違反上述
    規定，何以本院98年裁字第418號裁定既在判決理由中明示
    此項事件應由臺北高等行政法院審理，依行政訴訟法第216
    條第1項規定確定之判決有拘束各關係機關之效力，則原裁
    定所做移送最高行政法院管轄之裁定亦於法不合等語。
三、經查，原裁定以本件抗告人因拆遷補償事件，認本院於96年
    6月14日96年度判字第1015號判決，有行政訴訟法第273條第
    1項第1款之再審事由，對之提起再審之訴，應專屬本院管轄
    ，因而將該再審起訴案件，依職權裁定移送於有管轄權之本
    院。另關於本院97年6月30日97年度裁字第3378號裁定、97
    年10月9日97年度裁字第4712號裁定及98年2月19日98年度裁
    字第418號裁定，均係本院駁回抗告人對於不服該院之確定
    判決或裁定而來，非對於審級不同之行政法院就同一事件所
    為之裁定聲請再審，參照行政訴訟法第283條準用第275條第
    1項規定，應屬為裁定之本院管轄，是抗告人向原審聲請再
    審，顯屬管轄錯誤，亦將此部分再審聲請移由本院審理，經
    核於法並無違背。抗告論旨，無非就其一己法律上之歧異見
    解為爭執，尚無可採。故本件抗告為無理由，應予駁回。
四、據上論結，本件抗告為無理由。依行政訴訟法第104條、民
    事訴訟法第95條、第78條，裁定如主文。
中    華    民    國    98    年    12    月    24    日
                    最高行政法院第三庭
                        審判長法官  高  啟  燦
                              法官  姜  素  娥
                              法官  林  文  舟
                              法官  黃  合  文
                              法官  王  碧  芳
以  上  正  本  證  明  與  原  本  無  異
中    華    民    國    98    年    12    月    25    日
                              書記官  邱  彰  德


司法院資訊處製作；財團法人民間司法改革基金會備份。
